臺灣士林地方法院刑事判決
110年度易字第517號
公  訴  人  臺灣士林地方檢察署檢察官  
被      告  張順安



上列被告因竊盜案件，經檢察官提起公訴（110年度偵字第12473
號），本院判決如下：
    主  文
丙○○犯竊盜罪，處有期徒刑貳月，如易科罰金，以新臺幣壹仟元
折算壹日。
    事  實
一、丙○○意圖為自己不法之所有，於民國110年1月27日19時許，
    駕駛車牌號碼000-0000號小貨車（下稱本案汽車），至新北
    市○○區○○路0段000巷00號後方（關渡橋下），徒手竊取己○○
    所有架設在船隻上之船外機馬達1台（廠牌TOHATSU，下稱失
    竊馬達，價值新臺幣3萬5000元，內有己○○以抹布包裹之起
    子與火星塞套筒）得手後搬運離去。嗣己○○於同日22時5分
    許發覺遭竊，並於翌日（即28日）16時許，見臉書網站之船
    外機交流社團有人刊登疑似販售失竊馬達之訊息，遂透過友
    人陳建志等人與丙○○聯繫相約在新北市○○區○○路000號前看
    貨交易，待丙○○駕駛本案汽車載運失竊馬達到場，經陳建志
    與乙○○目視判斷該馬達應為己○○失竊者，旋就近通報新北市
    政府警察局三峽分局湖山派出所（下稱湖山所）處理，而為
    警方於當日16時50分許查扣失竊馬達後，再就失竊馬達及本
    案汽車進行蒐證鑑識，結果在失竊馬達螺旋槳上採得己○○之
    右環指指紋，及在後車廂內抹布檢出己○○之DNA-STR型別，
    始悉上情。
二、案經己○○訴由新北市政府警察局三峽分局報請臺灣新北地方
    檢察署檢察官呈請臺灣高等檢察署檢察長令轉臺灣士林地方
    檢察署檢察官偵查後起訴。
    理  由
一、本判決下述被告丙○○以外之人於審判外之陳述，檢察官及被
    告於本院審理時均未爭執證據能力，且迄辯論終結前亦無聲
    明異議，本院審酌各該證據資料作成時之情況，尚無違法不
    當及證明力明顯過低之瑕疵，而認為以之作為證據應屬適當
    ，依刑事訴訟法第159條之5規定，均具有證據能力。另其餘
    認定本案犯罪事實之非供述證據，則查無違反法定程序取得
    之情，依刑事訴訟法第158條之4規定反面解釋，亦具有證據
    能力。
二、訊據被告丙○○固坦承：伊於110年1月27日19時許，曾駕駛本
    案汽車行經新北市八里區龍米路1段100巷附近等情不諱，並
    有小貨車出租合約書1份、監視器錄影畫面翻拍照片1張附卷
    可稽（見臺灣新北地方檢察署110年度偵字第14127號卷，下
    稱新北卷，第18、36頁），是此部分事實堪以認定為真實。
    惟被告仍矢口否認有何竊盜犯行，辯稱：伊於案發時仍在新
    北市八里區居住工作，並未竊取告訴人己○○所有之失竊馬達
    ，110年1月28日遭警查扣之馬達（下稱扣案馬達）是伊於多
    年前在臉書網站社團聯繫他人購買，與告訴人失竊者無關，
    而伊駕駛本案汽車載運扣案馬達到場進行交易時，對方曾進
    入本案汽車搬動觸碰扣案馬達，也有告訴人搬動扣案馬達的
    照片為證，伊不知道後車廂內抹布是何人放置的，是警察拍
    照時，才將起子與火星塞套筒放在抹布上云云。經查：
（一）告訴人所有之失竊馬達係於110年1月27日16時至22時5分
      許之期間內，在新北市○○區○○路0段000巷00號後方（關渡
      橋下），遭人上船徒手竊取得手後搬運離去。嗣告訴人發
      覺遭竊，並於翌日（即28日）16時許，見被告在臉書網站
      之船外機交流社團刊登疑似販售失竊馬達之訊息，遂透過
      友人陳建志等人與被告聯繫相約在新北市○○區○○路000號
      前看貨交易，待被告駕駛本案汽車載運扣案馬達到場，經
      陳建志與乙○○判斷該馬達應為告訴人遭竊者後，旋就近通
      報湖山所處理，而為警方查扣該馬達等情，業據告訴人於
      警詢及本院審理時證述綦詳，核與證人乙○○、證人即湖山
      所警員戊○○於本院審理時所為之證述均相合，並有扣押筆
      錄暨扣押物品目錄表1份、失竊現場採證照片3張、臉書網
      站頁面截圖照片4張、聯繫交易對話截圖照片3張、查獲現
      場照片8張在卷可稽（見新北卷第13至15頁、第30至35頁
      ），且為被告所不爭執，而足以認定與事實相符。
（二）查警方查扣被告載運至新北市○○區○○路000號前之馬達後
      ，就扣案馬達及本案汽車進行蒐證鑑識，結果在扣案馬達
      螺旋槳上採得告訴人之右環指指紋，及在後車廂內抹布檢
      出告訴人之DNA-STR型別等情，有刑案現場勘察報告（含
      內政部警政署刑事警察局110年3月19日刑紋字第11000191
      83號鑑定書，見臺灣士林地方檢察署110年度偵字第12473
      號卷，下稱甲○卷，第13至31頁）、新北市政府警察局三
      峽分局110年9月10日新北警峽刑字第1103632738號函文（
      見審查卷第31頁）各1份附卷足憑，已可見扣案馬達（含
      抹布）具有曾為告訴人所有持用之直接關係。就此被告雖
      辯稱：鑑識前曾遭對方搬運碰觸扣案馬達及放置抹布云云
      ，惟告訴人於本院審理時，具結證稱：面交地點是在陳建
      志家前，我到的時候，陳建志與被告他們已在湖山所，警
      察採證前，我連摸都沒摸到被告的車，被告提出的照片是
      警員採證完要將馬達移到湖山所時，因馬達太重，我才會
      幫忙等語明確。而證人乙○○於本院審理時具結證稱：我是
      在去湖山所前2、3天，因為幫告訴人維修失竊馬達才認識
      他。告訴人的馬達維修完後，有告知我馬達被偷，當時是
      我自己先到大湖路陳建志住處，然後被告開車到場。被告
      打開後車廂給我們看馬達時，因為我與陳建志要確認該馬
      達是否係告訴人遭竊者，所以跟陳建志只是看外觀而沒有
      碰，當場請被告自行搬馬達觀看及打開外殼，我確認是告
      訴人失竊的馬達後，就請陳建志報警，之後人就到湖山所
      ，告訴人是我們到湖山所後才來，告訴人沒有碰扣案馬達
      等語；證人戊○○於本院審理時具結證稱：於警員庚○○到場
      進行鑑識前，告訴人沒有進入本案汽車內部搬動觸碰馬達
      或放置抹布等舉，因我回湖山所時，被告車輛鑰匙已被保
      管，無人可進入本案汽車。被告所拍攝告訴人等人在湖山
      所前搬動扣案馬達之照片，是在庚○○已經完成鑑識工作後
      等語；證人庚○○於本院審理時同具結證稱：採證時告訴人
      有說他沒有碰扣案馬達，當時被告在場也沒有辯駁等語。
      核除告訴人與前開證人所證在場情事均為一致外，告訴人
      於警詢時起，即陳明：如果失竊馬達能歸還給我的話，我
      就不提告等語在案（見新北卷第10頁），是告訴人等人與
      被告原先既互不相識，而無任何怨恨仇隙，本案報警目的
      單純為尋回失竊馬達，且失竊馬達之客觀價值效用非高，
      渠等自無甘冒誣告、偽證罪責風險，猶特意設局陷害栽贓
      被告及到庭為虛偽證述之必要，在在堪認告訴人等人所證
      內容應屬真實，故被告就此所辯要無可採。
（三）查告訴人於警詢及本院審理時，尚指證：失竊馬達具有發
      油器接合處有紅色印泥與塗膠、拉盤上有噴綠漆、引擎蓋
      內側及火星塞膠套有補過等特徵。失竊馬達先前送維修保
      養時，乙○○與陳建志都在場，他們都有看過我的馬達等情
      ，核與證人乙○○於本院審理時證稱：經我確認扣案馬達整
      修的部分與我當時維修的一樣，才會報案等語相符，並有
      扣案馬達前開各特徵照片在卷可佐（見甲○卷第85至91頁
      ）。另證人潘文成於本院審理時復證稱：依原始現場狀況
      ，無法得悉後車廂抹布內留有起子及火星塞套筒，抹布是
      我打開的，沒有其他人移動起子及火星塞套筒，拍照都是
      我單獨完成的。告訴人於開啟抹布前，即已告知其內放有
      起子及火星塞套筒等情無誤，足見被告辯稱是警察拍照時
      ，才將起子與火星塞套筒放在抹布上云云，尚與事實有違
      。而依卷附採證照片顯示（見甲○卷第18頁、第29至31頁
      ），亦可知該抹布原先係位在後車廂靠近前座之深處，並
      遭扣案馬達遮蔽阻擋，告訴人實難以在場接近觀看甚或進
      入置放，是倘該抹布及其內起子與火星塞套筒並非告訴人
      所有而一併遭竊者，告訴人自無法憑空指出各項具體情狀
      ，並檢出其生物跡證在案，由此益徵扣案馬達等物確即為
      告訴人所有之失竊馬達甚明。再本案失竊馬達於遭竊後，
      既旋遭被告上網刊登販售，參諸被告駕駛之本案汽車如前
      述適於遭竊時地附近出現之情，同可認定失竊馬達並無經
      過他人轉手情事，而應係被告自身在案發地點下手竊取者
      無訛。
（四）至被告雖仍辯稱扣案馬達是多年前透過臉書網站社團向他
      人購買云云，惟其並未提出任何實際與賣家聯繫交易的證
      據資料調查供參，故被告就此空言所辯自難憑採，並無從
      作對其有利之認定。綜上所述，本案事證明確，被告犯行
      洵堪認定，應依法論科。
三、核被告丙○○所為，係犯刑法第320條第1項之竊盜罪。爰審酌
    被告刑案前科紀錄之素行狀況，有臺灣高等法院被告前案紀
    錄表1份在卷可參，兼衡其犯罪動機、目的、手段及竊取物
    品價值，暨被告於犯後雖未能坦認犯行，亦未與告訴人己○○
    成立和解，惟失竊馬達已由警查扣在案；另被告自陳：學歷
    為國中畢業，目前在工地工作，日薪約新臺幣1300元，家中
    經濟狀況勉持，需要扶養配偶、2名未成年子女及偶爾負擔
    母親中風住療養院費用等一切情狀，量處如主文所示之刑，
    並諭知易科罰金之折算標準，以資懲儆。
四、末查，被告丙○○所竊得告訴人己○○所有之失竊馬達，現既業
    經警方查扣保管中，有代保管單1紙在卷可稽（見新北卷第1
    7頁），則為免徒增執行程序繁瑣與成本，於本案被告所犯
    竊盜罪刑確定後，當應由警方直接將失竊馬達發還予告訴人
    收執，尚無由本院先予宣告沒收後，再據告訴人聲請發還之
    必要，且被告亦無向警取回保有本案犯罪所得之可能，故本
    院依刑法第38條之1第5項、第38條之2第2項規定意旨，就被
    告竊盜所得自無須併予宣告沒收，附此敘明。
據上論斷，依刑事訴訟法第284條之1、第299條第1項前段，刑法
第320條第1項、第41條第1項前段，刑法施行法第1條之1第1項，
判決如主文。
本案經檢察官丁○○偵查起訴，檢察官李清友到庭執行公訴職務。
中　　華　　民　　國　　111 　年　　2 　　月　　9 　　日
                  刑事第二庭  法  官  張兆光
以上正本證明與原本無異。
如不服本判決應於收受送達後20日內，向本院提出上訴書狀，並
應敘述具體理由。其未敘述上訴理由者，應於上訴期間屆滿後20
日內向本院補提理由書（均須按他造當事人之人數附繕本）「切
勿逕送上級法院」。
                              書記官  蔡明純
中　　華　　民　　國　　111 　年　　2 　　月　　10　　日

附錄本案論罪科刑法條： 
刑法第320條第1項
意圖為自己或第三人不法之所有，而竊取他人之動產者，為竊盜
罪，處5年以下有期徒刑、拘役或50萬元以下罰金。